臺灣臺北地方法院民事判決　　　　　　　94年度訴字第3105號
原　　　告　臺灣中小企業銀行股份有限公司
法定代理人　丁○○
訴訟代理人　丙○○
　　　　　　甲○○
被　　　告　戊○○即大視界眼鏡.
　　　　　　乙○○即林採瑟）.
　　　　　　戊○○即慶昇鐘錶眼.
　　　　　　戊○○
　　　　　　乙○○即林採瑟）.
當事人間請求清償借款事件，經本院於中華民國94年10月6日言
詞辯論終結，判決如下：
    主      文
被告戊○○即大視界眼鏡行、戊○○、乙○○應連帶給付原告新
台幣壹拾玖萬肆仟肆佰肆拾捌元，及自民國九十三年八月一日起
至清償日止，按年息百分之七．二八計算之利息，其逾期在六個
月以內者，按上開利率百分之十，超過六個月者，超過部分按上
開利率百分之二十計付違約金。
被告乙○○即延和鐘錶眼鏡行、戊○○、乙○○應連帶給付原告
新台幣貳拾參萬參仟參佰參拾陸元，及自民國九十三年八月一日
起至清償日止，按年息百分之七．二八計算之利息，其逾期在六
個月以內者，按上開利率百分之十，超過六個月者，超過部分按
上開利率百分之二十計付違約金。
被告戊○○即慶昇鐘錶眼鏡行、戊○○、乙○○應連帶給付原告
新台幣貳拾參萬參仟參佰參拾陸元，及自民國九十三年八月一日
起至清償日止，按年息百分之七．二八計算之利息，其逾期在六
個月以內者，按上開利率百分之十，超過六個月者，超過部分按
上開利率百分之二十計付違約金。
被告乙○○應給付原告新台幣萬捌仟伍佰貳拾肆元，及自民國
九十四年五月八日起至清償日止，按年息百分之十七計算之利息
，與自民國九十四年五月八日起至清償日止，按月計付逾期手續
費新台幣陸佰元。
被告乙○○應給付原告新台幣壹拾萬元，及自民國九十三年八月
五日起至清償日止，按年息百分之十五計算之利息。
訴訟費用由被告連帶負擔。
本判決得假執行。
    事實及理由
甲、程序方面：
一、原告之法定代理人原為鍾甦生，嗣於民國94年9月22日變更
    為丁○○，此有臺灣中小企業銀行股份有限公司第10屆董事
    會第114次常務董事會會議紀錄1件附卷為證，並經其具狀聲
    明承受訴訟，核無不符，應予准許。
二、兩造業於借據第6條第7款約定合意以本院為第一審管轄法院
    ，有借據在卷可稽，故本院自有管轄權，合先敘明。
三、本件被告經合法通知，未於言詞辯論期日到場，核無民事訴
    訟法第386條所列各款情形，應依原告之聲請，由其一造辯論
    而為判決。
乙、得心證之理由：
一、原告主張：
    (一)被告戊○○即大視界眼鏡行於民國92年11月28日邀同被告
      戊○○、乙○○（即林採瑟）為連帶保證人，向原告借用
      新台幣（下同）250,000元，期限為3年，於借用後分36期
      按月攤還本息。約定每月消費帳款應於所定繳款期日或存
      入帳戶備扣，並約定任何一宗債務本金不履行時，該債務
      即視為全部到期。惟至93年8月1日止，被告戊○○即大視
      界眼鏡行未依約分期攤還，尚欠194,448元，及自93年8月
      1日起至清償日止，按年息7.28﹪計算之利息，其逾期清
      償在六個月以內者，按上開利率10﹪，超過六個月者，超
      過部分按上開利率20﹪計付違約金未為清償。
    (二)被告乙○○即延和鐘錶眼鏡行於92年11月28日邀同被告戊
      ○○、乙○○為連帶保證人，向原告借用300,000元，期
      限為3年，於借用後分36期按月攤還本息。約定每月消費
      帳款應於所定繳款期日或存入帳戶備扣，並約定任何一宗
      債務本金不履行時，該債務即視為全部到期。惟至93年8
      月1日止，被告乙○○即延和鐘錶眼鏡行未依約分期攤還
      ，尚欠233,336元，及自93年8月1日起至清償日止，按年
      息7.28﹪計算之利息，其逾期清償在六個月以內者，按上
      開利率10﹪，超過六個月者，超過部分按上開利率20﹪計
      付違約金未為清償。
    (三)被告戊○○即慶昇鐘錶眼鏡行於92年11月28日邀同被告戊
      ○○、乙○○為連帶保證人，向原告借用300,000元，期
      限為3年，於借用後分36期按月攤還本息。約定每月消費
      帳款應於所定繳款期日或存入帳戶備扣，並約定任何一宗
      債務本金不履行時，該債務即視為全部到期。惟至93年8
      月1日止，被告戊○○即慶昇鐘錶眼鏡行未依約分期攤還
      ，尚欠233,336元，及自93年8月1日起至清償日止，按年
      息7.28﹪計算之利息，其逾期清償在六個月以內者，按上
      開利率10﹪，超過六個月者，超過部分按上開利率20﹪計
      付違約金未為清償。
    (四)被告乙○○持有向原告申請之國際信用卡（卡號：000000
      0000000000），額度100,000元，約定每月消費帳款應於
      所定繳款期日或存入帳戶備扣。惟至93年9月7日結帳日止
      ，被告乙○○未於規定期限繳納最低應繳金額，依信用卡
      約定條款第21條之約定，喪失期限利益，應一次清償應付
      帳款，原告依信用卡約定條款第15條之約定，對被告乙○
      ○未按期給付原告各項帳款，應依約定利率（目前17%）
      加付遲延利息，並按月收取逾期手續費。查被告乙○○截
      至目前尚欠消費帳款38,524元，及自94年5月8日起至清償
      日止，按年息17%計算之遲延利息，與自94年5月8日起至
      清償日止，按月計付逾期手續費600元未為清償。
    (五)被告乙○○於92年12月5日與原告簽訂小額信用貸款契約，
       並據以借用300,000元，約定自92年12月5日起至93年12月
       5日止，按月攤還25,000元，詎料被告乙○○款後即不依
       約履行清償，依據上開小額信用貸款契約第8條第1項第
       1款之約定，不依約清償本金時，該債務即視為全部到期
       ，同時依該契約第5條之約定，被告乙○○應按年息15%
       計付遲延利息。本筆借款尚欠100,000元，及自93年8月
       5日起至清償日止，按年息15%計算之遲延利息未為清償
       。
    為此就上揭(一)、(二)、(三)所述，爰依消費借貸及連帶保證契約
    之法律關係，起訴請求被告戊○○即大視界眼鏡行、乙○○
    即延和鐘錶眼鏡行、戊○○即慶昇鐘錶眼鏡行、戊○○、乙
    ○○分別連帶返還借款本息及違約金，及就上揭(四)、(五)所述
    ，爰依消費借貸之法律關係，起訴請求被告乙○○返還借款
    本息及違約金等語。並聲明：除假執行擔保金額外，如主文
    第1項至第5項所示。
二、被告未於言詞辯論期日到場，亦未提出書狀作何聲明或陳述
    。
三、兩造不爭執之事實：
    本件原告主張如前一所述之事實，已據其提出借據3份、國
    際信用卡申請書、小額信用貸款契約書各1份、授信約定書
    、連線作業電腦查詢單各5份、放款利率歷史資料表1份為
    證，被告經於相當時期受合法之通知，而於言詞辯論期日不
    到場，亦未提出準備書狀爭執，依民事訴訟法第280條第3項
    準用第1項規定，視同對原告主張之前述事實為自認，自堪
    信原告主張為真實。
四、從而，原告依消費借貸及連帶保證契約請求：(一)被告戊○○
    即大視界眼鏡行、戊○○、乙○○應連帶給付原告194,448
    元，及自93年8月1日起至清償日止，按年息7.28﹪計算之利
    息，其逾期在六個月以內者，按上開利率10%，超過六個月
    者，超過部分按上開利率20%計付違約金；(二)被告乙○○即
    延和鐘錶眼鏡行、戊○○、乙○○應連帶給付原告233,336
    元，及自93年8月1日起至清償日止，按年息7.28﹪計算之利
    息，其逾期在六個月以內者，按上開利率10 分之十，超過
    六個月者，超過部分按上開利率百分之二十計付違約金；(三)
    被告戊○○即慶昇鐘錶眼鏡行、戊○○、乙○○應連帶給付
    原告233,336元，及自93年8月1日起至清償日止，按年息7.
    28﹪計算之利息，其逾期在六個月以內者，按上開利率10%
    ，超過六個月者，超過部分按上開利率20%計付違約金；(四)
    被告乙○○應給付原告38,524元肆元，及自94年5月8日起至
    清償日止，按年息17%計算之利息，與自94年5月8日起至清
    償日止，按月計付逾期手續費600元；(五)被告乙○○應給付
    原告100,000元，及自93年8月5日起至清償日止，按年息15
    %計算之利息，為有理由，應予准許。
丙、假執行之宣告：
    按所命給付之金額或價額未逾50萬元之判決，法院應依職權
    宣告假執行，民事訴訟法第389條第1項第5款定有明文。查
    本件判決主文第1項至第5項所命給付均未逾50萬元，爰依職
    權宣告假執行。
丁、結論：原告之訴為有理由，並依民事訴訟法第385條第1項前
    段、第85條第2項、第389條第1項第5款，判決如主文。
中　　華　　民　　國　　94　　年　　10　　月　　20　　日
                            民事第三庭  法  官  曾啟謀
正本係照原本作成
如對本判決上訴，須於判決送達後廿日內向本院提出上訴狀
中　　華　　民　　國　　94　　年　　10 　　月　　20　　日
                                        書記官  王月伶
